臺灣嘉義地方法院民事判決
110年度嘉簡字第541號
原      告  韋宇    
被      告  林芸溱  



訴訟代理人  王朝璋律師
上列當事人間請求損害賠償事件，經本院於民國110年10月13日
言詞辯論終結，判決如下：
　　主  文
一、被告應給付原告新臺幣20萬元及自民國110年7月13日起至清
    償日止，按週年利率百分之5計算之利息。
二、訴訟費用新臺幣5,400元，由被告負擔新臺幣2,160元，餘由
    原告負擔。
三、本判決第1項得假執行；但被告如以新臺幣20萬元為原告預
    供擔保，得免為假執行。
四、原告其餘假執行之聲請駁回。
    事實及理由
一、原告起訴主張：被告明知原告之配偶即訴外人甲○○是有婦之
    夫，仍自民國108年4月間，以每週3次之頻率，於被告位於
    嘉義市○區○○路000巷0號2樓之2（下稱系爭房屋）內，與甲○
    ○發生性行為，且被告為方便甲○○前往系爭房屋，特將系爭
    房屋之門鎖鑰匙（下稱系爭鑰匙）交付給甲○○。嗣於108年6
    月10日晚上8時許，甲○○告知原告其與被告有婚外情，原告
    始知上情，而被告明知甲○○為有配偶之人，仍故意與甲○○交
    往及通姦，不法侵害原告之配偶權，且多次與甲○○發生性行
    為，被告於事發後迄今均未表示歉意，實令原告氣憤難耐，
    精神上受有莫大之痛苦，爰依民法第184條第1項之法律關係
    ，請求被告賠償新臺幣（下同）50萬元之精神慰撫金等語。
    並聲明：㈠被告應給付原告50萬元，及自起訴狀繕本送達翌
    日起至清償日止，年利率百分之5計算之利息。㈡原告願供擔
    保，請准宣告假執行。
二、被告則以：
　㈠被告否認與甲○○有通姦行為，亦無侵害原告之配偶權，本件
    是甲○○追求被告未果後持續騷擾，系爭鑰匙也非系爭房屋之
    門鎖鑰匙。縱使被告有交付系爭鑰匙給甲○○，應該也是甲○○
    酒醉之後，有物品掉落在被告家中，被告才將系爭鑰匙交給
    甲○○。另被告與母親同住於系爭房屋內，不可能讓甲○○至系
    爭房屋內與之為性行為。
　㈡被告是已育有小孩之婦女，衡諸常情腹部會有妊娠紋及開刀
    痕跡，且被告與甲○○於社群、通訊軟體上曾互為好友，可看
    到被告上傳之泳裝照片，且被告平時常穿著短版上衣，只要
    動作太大就會露出腹部，原告不得以甲○○知悉並告知被告腹
    部有妊娠紋及開刀痕跡即認為被告與甲○○曾發生性行為。
　㈢被告曾於108年間遭原告及甲○○打傷，互為傷害告訴，本件是
    原告與甲○○為了取得賠償金而捏造之不實指控，且甲○○也沒
    有拿錢給被告繳交保險費用，甲○○擔任本件證人時之證詞沒
    有做連續完整之陳述，無法以具結方式擔保其真實性，並不
    可採。
　㈣退步言之，縱認被告有侵害原告之配偶權，被告先前從事網
    拍工作，因疫情關係，生意不佳現已停業，目前無業亦無其
    他收入來源，原告請求50萬元之賠償金額過高，請鈞院酌減
    等語答辯，並聲明：原告之訴駁回。
三、本院得心證之理由：
　㈠原告主張被告明知甲○○為有配偶之人，竟與原告配偶甲○○於1
    08年4月至6月間有發生性行為，且被告為方便甲○○前往系爭
    房屋而交付系爭鑰匙給甲○○之事實，業據證人甲○○證述明確
    （本院卷第64頁、警卷第8至9頁），復有原告提出的系爭鑰
    匙照片在卷可佐（本院卷第9頁），加上被告於另案（臺灣
    高等法院臺南分院109年度上易字第443號、本院109年度易
    字第116號刑事案件）亦不否認其住家鑰匙曾交給甲○○（本
    院卷第83頁），且證人甲○○對於被告之家庭背景、投保、車
    貸情形以及私密的身體特徵（腹部有妊娠紋及開刀痕跡）也
    相當清楚，可見被告與甲○○於該期間往來相當密切，且由甲
    ○○知悉被告之私密的身體特徵以及擁有被告住家鑰匙得以自
    由出入被告住處等情形以觀，其2人顯有肌膚之親，證人甲○
    ○證述其2人有發生性行為，應屬可採。是依上開事證綜合判
    斷，足以認定原告前述主張被告與原告配偶甲○○於上開期間
    有發生性行為且被告有交付其住家鑰匙給甲○○等事實，應該
    可以相信是真實的。
  ㈡至於被告雖辯稱其是已育有小孩之婦女，衡諸常情腹部會有
    妊娠紋及開刀痕跡，原告與甲○○亦可於社群、通訊軟體，看
    到被告上傳之泳裝照片，且被告平時常穿著短版上衣，只要
    動作太大就會露出腹部等語，然妊娠紋及腹部開刀痕跡均屬
    於私密的身體特徵，衡情女性自當不會將其裸露在外，且被
    告亦未提出其於社群、通訊軟體上傳泳裝照片之證據，故其
    上開所辯，尚不足採。被告另抗辯是甲○○追求被告未果後持
    續騷擾、以及甲○○因酒醉遺落東西而交付系爭鑰匙等節，也
    都沒有提出相關證據加以證明，自難認其抗辯可採。
  ㈢因故意或過失，不法侵害他人之權利者，負損害賠償責任；
    不法侵害他人之身體、健康、名譽、自由、信用、隱私、貞
    操，或不法侵害其他人格法益而情節重大者，被害人雖非財
    產上之損害，亦得請求賠償相當之金額；前二項規定，於不
    法侵害他人基於父、母、子、女或配偶關係之身分法益而情
    節重大者，準用之，民法第184條第1項前段、第195條第1項
    前段、第3項分別定有明文。又婚姻係以夫妻之共同生活為
    其目的，配偶應互相協力保持其共同生活之圓滿安全及幸福
    ，而夫妻互守誠實，係為確保其共同生活之圓滿安全及幸福
    之必要條件，故應解為配偶因婚姻契約而互負誠實之義務，
    配偶之一方行為不誠實，破壞共同生活之圓滿安全及幸福者
    ，即為違反因婚姻契約之義務而侵害他方之權利（最高法院
    55年台上字第2053號判決意旨參照）。而所謂配偶權，指配
    偶間因婚姻而成立以互負誠實義務為內容的權利。因此，如
    明知為他人配偶卻故與之交往，其互動方式依社會一般觀念
    ，已足以動搖婚姻關係所重應協力保持共同生活圓滿安全幸
    福之忠實目的時，茍配偶確因此受精神上痛苦，自亦得依法
    請求賠償。經查，被告明知甲○○為有配偶之人，竟與甲○○於
    前述期間持續維持著超過結交普通朋友等一般社交行為的不
    正常往來，不僅發生性行為，且被告亦交付其住家鑰匙給被
    告配偶甲○○任其進出被告住處，顯然已經超過社會一般通念
    所能容忍的範圍，達到破壞原告和其配偶間婚姻共同生活的
    圓滿安全及幸福的程度，被告侵害原告配偶權之情節自屬重
    大。原告主張被告故意侵害他的配偶權，致其精神上受有痛
    苦，而依侵權行為之法律關係，請求被告賠償精神慰撫金(
    即非財產上之損害），自屬有據。
  ㈣再按精神慰撫金之多寡，應斟酌雙方之身分、地位、資力與
    加害之程度及其他各種情形核定相當之數額。其金額是否相
    當，自應依實際加害情形與被害人所受之痛苦及雙方之身分
    、地位、經濟狀況等關係決定之。經查，原告為高中畢業之
    學歷，經營麵店，經濟狀況普通，與甲○○於92年結婚，2人
    育有2名未成年子女；被告是高中畢業，先前從事網拍工作
    ，因疫情關係已停業，目前無業，也無其他收入來源等情，
    業據兩造陳稱在卷（本院卷第28、45、70頁），並有兩造及
    甲○○之個人戶籍資料查詢結果在卷可稽（置於個資卷）。本
    院審酌原告所受前述侵害情節與所受痛苦的程度、期間，以
    及兩造前開學歷、財產經濟狀況及107年度至109年度稅務電
    子閘門財產所得所得調件明細等事實，認為原告可以請求被
    告賠償的精神慰撫金以20萬元為適當，超過部分的其餘請求
    ，欠缺依據。
  ㈤綜上所述，原告依侵權行為之法律關係，請求被告給付20萬
    元及自起訴狀繕本送達翌日起即110年7月13日（起訴狀於11
    0年7月12日送達，見本院卷第19頁）至清償日止，按週年利
    率百分之5計算之利息，為有理由，應予准許，逾此部分之
    請求，為無理由，應予駁回。
四、本判決所命被告給付部分，是就民事訴訟法第427條第1項的
    訴訟適用簡易程序所為被告敗訴的判決，依民事訴訟法第38
    9條第1項第3款的規定，應依職權宣告假執行。本院另依據
    民事訴訟法第392條第2項規定，依職權酌定被告得供相當擔
    保免為假執行。至原告敗訴部分，其假執行之聲請已失其依
    據，應併予駁回。　　　
五、本件事證已臻明確，兩造其餘攻防方法及所提證據，經本院
    斟酌後，認均不足影響判決結果，無逐一詳予論駁之必要。
六、訴訟費用負擔的依據：民事訴訟法第79條。　
中　　華　　民　　國　　110 　年　　10　　月　　27　　日
                  臺灣嘉義地方法院嘉義簡易庭
                                  法　官　周欣怡
以上正本係照原本作成。
如對本判決上訴，須於判決送達後20日內向本庭（嘉義市文化路
308之1號）提出上訴狀（均須按他造當事人之人數附繕本）。如
委任律師提起上訴者，應一併繳納上訴審裁判費。
中　　華　　民　　國　　110 　年　　10　　月　　27　　日
                                  書記官  葉芳如